臺灣士林地方法院民事裁定
111年度抗字第259號
抗  告  人  台灣好創意發展股份有限公司

法定代理人  張金山

相  對  人  戴知行
上列當事人間聲請本票裁定事件，抗告人對於中華民國111年8月
24日本院111年度司票字第12791號裁定提起抗告，本院裁定如下
：
    主  文
抗告駁回。
抗告程序費用新臺幣壹仟元由抗告人負擔。
    理  由
一、按執票人向本票發票人行使追索權時，得聲請法院裁定後強
    制執行，票據法第123條定有明文。又本票執票人，依票據
    法第123條規定，聲請法院裁定許可對發票人強制執行，係
    屬非訟事件，此項聲請之裁定，及抗告法院之裁定，僅依非
    訟事件程序，以審查強制執行許可與否，並無確定實體上法
    律關係存否之效力，如發票人就票據債務之存否有爭執時，
    應由發票人提起確認之訴，以資解決（最高法院57年台抗字
    第76號裁定意旨參照）。
二、抗告意旨略以：抗告人係於民國111年7月29日遭相對人妨害
    自由、恐嚇始簽發本件本票，業已報案處理，抗告人並未積
    欠相對人任何債務，原裁定准許相對人之聲請，容未有洽，
    爰提起本件抗告，請求廢棄原裁定等語。
三、查本件相對人主張其執有抗告人於111年7月30日所簽發之面
    額新臺幣315萬元之本票，並免除作成拒絕證書，惟經相對
    人提示後，未獲付款，依票據法第123條聲請裁定許可強制
    執行等情，已據其提出與所述相符之本票1紙為證，原裁定
    從形式審查認其聲請合於首揭法條規定，予以准許，並無不
    合。至於抗告人所述上開本票係遭相對人妨害自由、恐嚇所
    簽發，兩造間並無債權債務關係乙節，核屬實體權利義務之
    爭執，依首揭裁定意旨，應由抗告人另行提起確認本票債權
    不存在訴訟請求救濟，非本件非訟程序所得審究。從而，本
    件抗告指摘原裁定不當，求予廢棄，為無理由，應予駁回。
四、依非訟事件法第46條、第21條第2項、第24條第1項，民事訴
    訟法第495條之1第1項、第449條第1項、第78條，裁定如主
    文。
中    華    民    國   111    年   10    月    26    日
                  民事第二庭  法  官   蘇錦秀
以上正本係照原本作成。
如不服本裁定，僅得於收受本裁定正本送達後10日內，以適用法
規顯有錯誤為理由，向本院提出再抗告狀（須按他造當事人之人
數附繕本及繳納再抗告裁判費新臺幣1,000元）。再抗告時應提
出委任律師或具有律師資格之人之委任狀；委任有律師資格者，
另應附具律師資格證書及釋明委任人與受任人間有民事訴訟法第
466條之1第1項但書或第2項所定關係之釋明文書影本。
中    華    民    國    111   年    10   月      26   日
                              書記官   詹欣樺